【裁判字號】    89,交易,24
【裁判日期】    890306
【裁判案由】    業務過失傷害
【裁判全文】
臺灣士林地方法院刑事判決                          八十九年度交易字第二四號
    公  訴  人  臺灣士林地方法院檢察署檢察官
    被      告  甲○○
右列被告因業務過失傷害案件，經檢察官提起公訴 (八十八年度偵字第一○七二三號
)，本院判決如左：
    主  文
甲○○從事業務之人，因業務上之過失傷害人，處有期徒刑月，如易科罰金以參佰
元折算壹日。
    事  實
一、甲○○從事木工工作，平日需開車送貨，為從事駕駛業務之人，於民國八十八年
    四月二十二日下午一時四十分許，駕駛車號ＣＸ─七四一二號自小貨車載貨途中
    ，沿台北市○○路由西向東行經台北市○○路四九六號前，應注意汽車迴車前，
    應暫停並顯示左轉燈光或手勢，看清無來往車輛，並注意行人通過，始得迴轉，
    而依當時情形，晴天、日間自然光、路面柏油乾燥、無缺陷、無障礙物、視距良
    好等一切情狀，並無不能注意之情事，竟疏於注意，未看清後方有無來車，便貿
    然迴轉欲進入長春路對向帝國停車場，因而左前車頭撞擊同向自左側超速超車由
    乙○○騎乘之車號ＣＨＷ─二二一號重型機車，致使乙○○人車倒地，受有多處
    擦傷併肌肉挫傷等傷害。
二、案經告訴人乙○○訴由臺灣士林地方法院檢察署檢察官偵查起訴。
     理  由
一、訊據被告甲○○固坦承於前揭時地駕車與告訴人乙○○之機車發生車禍，惟辯稱
    伊要迴轉到對向之停車場停車，當時從後照鏡查看沒有來車才迴轉，不知何以撞
    到告訴人，且係告訴人騎乘之機車撞到伊汽車之左前車輪云云。然查，右揭犯罪
    事實業據告訴人指訴甚明在卷，按汽車後照鏡有死角，對於車後側兩邊之物體並
    無法全依該後視鏡觀察到，必須駕駛人回頭觀察始能確認有無來車，而被告亦坦
    承迴轉前僅從後照鏡觀察，並未回頭查看，自然未能發現告訴人騎車經過。又告
    訴人經被告所駕車輛撞擊後，其騎乘之重型機車仍向左前方滑行七、八公尺，復
    撞擊停於該處路旁停車格內之第三人朱恆毅停放之車號ＤＡ─○二九六號自用小
    客車，亦有台北市政府警察局松山分局交通分隊交通事故談話紀表、道路交通事
    故調查報告表、交通事故研判表各一份在卷可憑，若本件車禍發生時係告訴人騎
    乘機車自行撞上被告所駕車輛，則依理告訴人乙○○騎乘之機車應傾倒於被告所
    駕車輛附近，而非向左前方滑行近七、八公尺而再撞擊停放於路旁停車格之其他
    車輛，足證被告所辯尚無可採，再告訴人因本件車禍受有多處擦傷併肌肉挫傷，
    有診斷證明書二紙在卷可稽，此部分之事實已堪認定。
二、按汽車迴車前，應暫停並顯示左轉燈光或手勢，看清無來往車輛，並注意行人通
    過，始得迴轉，道路交通安全規則第一百零六條第五款定有明文。被告為汽車駕
    駛人，自應注意及此。而被告駕車行經前開肇事路段欲迴轉，依當時情形，晴天
    、日間自然光、路面柏油乾燥、無缺陷、無障礙物、視距良好等一切情狀，並無
    不能注意之情形，竟疏未注意而肇事，致撞及告訴人乙○○，揆諸前開規定，被
    告應負過失責任甚明。又告訴人因本件車禍致受有多處擦傷併肌肉挫傷已如前述
    ，其過失行為與告訴人之受傷間，顯有相當因果關係。另告訴人當時車速五、六
    十公里，已超速行駛，有前揭交通事故談話表、交通事故研判表可憑，惟告訴人
    雖亦有超速違規之過失，然仍無卸於被告之犯行。本件事證明確，被告犯行洵堪
    認定。
三、按刑法第二百八十四條就從事業務之人課以較高之注意義務，係以從事業務之人
    對一定危險之認識能力較一般人為強，亦即其避免發生一定危險之期待可能性亦
    較常人為高，故刑法上所謂「業務」，係指以反覆同種類行為為目的之社會活動
    ，只須其具有反覆繼續性即足當之，不僅指主業務，尚包括附隨業務在內。經查
    ，被告從事木工工作，平日需駕駛前開車輛送貨，業據其自承在卷（見本院八十
    九年二月二十一日審判筆錄），縱其並非專職司機，然已足認其係以駕駛車輛為
    其附隨業務，是核被告所為係犯刑法第二百八十四條第二項前段業務過失傷害罪
    。爰審酌被告前無犯罪紀錄，品性尚佳、過失程度、所生之危害、尚未與被害人
    成立民事和解，及被害人就本件車禍之發生亦與有過失及其犯罪後仍否認犯行，
    態度不佳等一切情狀，量處如主文所示之刑，並諭知易科罰金折算之標準。
據上論斷，應依刑事訴訟法第二百九十九條第一項前段，刑法第二百八十四條第二項
前段、第四十一條，罰金罰鍰提高標準條例第一條前段、第二條，判決如主文。
本案經檢察官繆卓然到庭執行職務。
中      華      民      國    八十九      年      三      月     六     日
                                臺灣士林地方法院交通法庭
                                    法  官  許  永  煌
右正本證明與原本無異
如不服本判決應於送達後十日內向本院提出上訴狀
                                    書記官  黃  秀  雲
中      華      民      國    八十九      年      三      月     十     日
附錄本案論罪科刑法條全文
刑法第二百八十四條第二項：
從事業務之人，因業務上之過失傷害人者，處一年以下有期徒刑、拘役或一千元以下
罰金。致重傷者，處三年以下有期徒刑、拘役或二千元以下罰金。


司法院資訊處製作；財團法人民間司法改革基金會備份。
